【裁判字號】    97,裁,5395
【裁判日期】    971218
【裁判案由】    考績
【裁判全文】
最  高  行  政  法  院  裁  定
                                      97年度裁字第5395號
聲  請  人  甲○○
上列聲請人與相對人內政部警政署保安警察隊第六總隊間考績事
件，對於中華民國97年9月30日本院97年度裁字第4681號裁定，
聲請再審，本院裁定如下：
    主  文
再審之聲請駁回。
再審訴訟費用由聲請人負擔。
    理  由
一、按對於確定裁定聲請再審，應依行政訴訟法第283條準用同
    法第277條第1項第4款之規定表明再審理由，此為必須具備
    之程式。所謂表明再審理由，必須指明確定裁定有如何合於
    行政訴訟法第273條所定再審事由之具體情事，始為相當。
    倘僅泛言有再審事由而無具體情事者，仍難謂已合法表明再
    審理由，所為再審之聲請，即屬不合法。
二、本件聲請人為相對人所屬勤務指揮中心組員，民國95年度考
    績被評定為乙等，經提起申訴、再申訴，經公務人員保障暨
    培訓委員會96公申決字第246號再申訴決定駁回再申訴。聲
    請人對於再申訴決定仍表不服，復提起行政訴訟。經臺北高
    等行政法院96年度訴字第3226號裁定，認相對人對於聲請人
    之考績評定，為人事管理措施之一，考列乙等，無損相對人
    為公務人員之基本權利，再申訴之駁回決定，即屬救濟程序
    之終點，乃以聲請人起訴不合法駁回其訴。聲請人不服，提
    起抗告，經本院97年度裁字第3871號裁定駁回。聲請人對之
    聲請再審，亦經本院97年度裁字第4681號裁定（下稱再審裁
    定）以其未具體指明再審事由駁回其聲請。聲請人復對再審
    裁定聲請再審，聲請意旨略以：臺北高等行政法院未依行政
    程序法第9條、行政訴訟法第2條及第273條第1項第13款及第
    14款規定審查聲請人之主張，顯已合於行政訴訟法第273條
    第1項第1款之規定，聲請人自得聲請再審；聲請人自始自終
    聲請再審時皆有提及行政程序法第9條規定，指摘各審未對
    聲請人有利事項注意查究，係為違法之裁定，並非如再審裁
    定所述，未具體表明再審事由云云。經核其聲請狀內表明之
    再審理由，無非敘明其對於前訴訟程序確定裁定不服之理由
    ，而對於再審裁定究有如何合於行政訴訟法第273條所定再
    審事由之具體情事，則未據敘明，依上開規定及說明，其聲
    請自非合法。
三、據上論結，本件聲請為不合法。依行政訴訟法第283條、第
    278條第1項、第104條、民事訴訟法第95條、第78條，裁定
    如主文。
中    華    民    國    97    年    12    月    18    日
                    最高行政法院第五庭
                        審判長法官  劉  鑫  楨
                              法官  帥  嘉  寶
                              法官  胡  方  新
                              法官  黃  淑  玲
                              法官  吳  慧  娟
以  上  正  本  證  明  與  原  本  無  異
中    華    民    國    97    年    12    月    19    日
                              書記官  王  史  民


司法院資訊處製作；財團法人民間司法改革基金會備份。
